臺灣板橋地方法院刑事判決　　　　　　 100年度訴字第1921號
公　訴　人　臺灣板橋地方法院檢察署檢察官
被　　　告　陳彥銘
上列被告因違反毒品危害防制條例案件，經檢察官提起公訴（10
0 年度毒偵字第4327號），因被告於本院準備程序中為有罪之陳
述，本院告知被告簡式審判程序之旨，並聽取當事人之意見後，
經合議庭裁定由受命法官獨任進行簡式審判程序，並判決如下：
    主  文
陳彥銘施用第一級毒品，累犯，處有期徒刑玖月；又施用第二級
毒品，累犯，處有期徒刑伍月。應執行有期徒刑壹年。
    事  實
一、陳彥銘前因施用毒品案件，經臺灣臺北地方法院以96年度毒
    聲字第483 號裁定送觀察、勒戒後，因認無繼續施用毒品傾
    向，由臺灣臺北地方法院檢察署於民國96年12月18日以96年
    度毒偵字第770 號為不起訴處分確定，並於同日釋放出所。
    另因施用毒品案件，經本院以99年度簡字第8087號刑事簡易
    判決判處有期徒刑4 月，於99年11月4 日判決確定，嗣於10
    0 年5 月25日縮刑期滿執行完畢出監（於本件構成累犯）。
    詎其猶不知悔改，於上開觀察、勒戒執行完畢釋放後之5 年
    內，竟又基於施用第一級毒品海洛因及第二級毒品甲基安非
    他命之犯意，於100 年6 月15日凌晨0 時30分許為警採尿前
    26 小 時內之某時，在新北市板橋區友人住處，以將海洛因
    粉末摻入香菸內點燃後吸食之方式，施用第一級毒品海洛因
    1 次，另於100 年6 月14日下午5 時50分許在新北市板橋區
    ○○○路1 段5 巷旁某網咖店之廁所內，以將甲基安非他命
    置入玻璃球內燒烤吸食其煙霧之方式，施用第二級毒品甲基
    安非他命1 次。嗣於100 年6 月14日晚上7 時40分許，在新
    北市板橋區縣○○道、華興街口為警盤查，復經其同意採集
    其尿液送驗而偵悉上情。
二、案經新北市政府警察局蘆洲分局報告臺灣板橋地方法院檢察
    署檢察官偵查起訴，因陳彥銘於本院準備程序中為有罪之陳
    述，經本院合議庭裁定以簡式審判程序審理。
    理  由
一、訊據被告陳彥銘對於前揭犯罪事實均坦承不諱，經查：
（一）被告經警採尿送台灣檢驗科技股份有限公司，以EIA 酵素
      免疫分析法篩檢、GC/MS 氣相層析質譜儀分析法確認檢驗
      結果，呈嗎啡及甲基安非他命陽性反應，有該公司100 年
      7 月13日出具之濫用藥物檢驗報告、尿液代號對照表各1
      紙在卷可參（見偵查卷第27頁、第55頁）。復查：
  １、海洛因施用入人體後水解還原成嗎啡，再循嗎啡之代謝方
      式排出體外，業據行政院衛生署藥物食品檢驗局以73藥檢
      壹字第030221號函說明綦詳，且尿液中能否驗出嗎啡陽性
      反應，與其投與量、投與途徑、採尿時間、個人體質及檢
      測方法之靈敏度有關，國外曾有文獻報導注射6 毫克之海
      洛因鹽酸鹽，其代謝物嗎啡之平均可檢出時限約為26小時
      ，亦經行政院衛生署藥物食品檢驗局於81年9 月8 日以（
      81）藥檢壹字第8114885 號函釋明在案。
  ２、甲基安非他命經口服投與後，約70% 於24小時內自尿中排
      出，約90% 於96小時內自尿中排出，由於目前國內尿液中
      甲基安非他命之檢驗僅為鑑定其是否呈陽性反應，尚未定
      其含量，且甲基安非他命成分之檢出與其投與方式、投與
      量、個人體質、採尿時間與檢測儀器之精密度等諸多因素
      有關，因此僅憑尿液中呈甲基安非他命陽性反應，並無法
      確實推算吸食時間距採集時間之長短，惟依上述資料推斷
      ，最長可能不會超過4 日即96小時，此經行政院衛生署藥
      物食品檢驗局於81年2 月8 日以（81）藥檢壹字第001156
      號函釋明在案。
  ３、前揭尿液檢驗報告載明係以GC/MS （即氣相層析質譜儀分
      析法）方法作為確認檢驗之方式，而該方法之原理係檢品
      經氣化後，通過層析管分離純化，再將純化後之成分循序
      送入質譜儀做個別鑑定。因質譜儀所測定之圖譜，在化學
      上被公認具有指紋特性，故可據以完全判定該檢品係為何
      種化合物。是以氣相層析質譜儀作藥物及其代謝產物之定
      性及定量分析，幾乎不會有偽陽性反應產生，此經台北榮
      民總醫院於83年4 月7 日以83北總內字第3059號函釋明在
      案。
  ４、準此被告之尿液經以氣相層析質譜儀分析法檢驗，既係呈
      嗎啡及甲基安非他命陽性反應，顯見被告應有在前揭犯罪
      時間施用第一級毒品海洛因及第二級毒品甲基安非他命之
      行為甚明。
（二）被告前因施用毒品案件，經臺灣臺北地方法院以96年度毒
      聲字第483 號裁定送觀察、勒戒後，因認無續繼施用毒品
      傾向，由臺灣臺北地方法院檢察署於96年12月18日以96年
      度毒偵字第770 號為不起訴處分確定，並於同日釋放出所
      ，此有臺灣高等法院被告前案紀錄表1 份在卷可按。其於
      前揭觀察、勒戒執行完畢釋放後，5 年內再犯本件施用第
      一級毒品海洛因、第二級毒品甲基安非他命之事實，堪以
      認定。從而，本件事證明確，被告犯行洵堪認定，應予依
      法論科。
二、按海洛因、甲基安非他命分屬毒品危害防制條例第2 條第2
    項第1 款所規定之第一級毒品及同條項第2 款所規定之第二
    級毒品，核被告施用海洛因、甲基安非他命之行為，分別係
    犯毒品危害防制條例第10條第1 項之施用第一級毒品罪及同
    條第2 項之施用第二級毒品罪。其持有毒品之低度行為，應
    為施用毒品之高度行為所吸收，均不另論罪。被告所犯上開
    2 罪間，犯意各別，罪名互異，應分論併罰。又被告有如事
    實欄所載刑事科刑及執行情形，有上開臺灣高等法院被告前
    案紀錄表1 份在卷可憑，其於受有期徒刑之執行完畢後，5
    年以內故意再犯本件有期徒刑以上之罪，為累犯，應依刑法
    第47條第1 項之規定加重其刑。本院審酌被告施用毒品，足
    以戕害其身心，滋生其他犯罪，惡化治安，嚴重損及公益，
    且被告前曾犯施用毒品罪，業經觀察、勒戒及刑事科刑執行
    完畢，仍未戒斷其施用毒品之惡習，竟再為本件施用毒品犯
    行，顯見其不思悔改，惟其施用毒品行為於本質上係屬自我
    戕害行為，反社會性之程度應屬較低，及其犯後坦承犯行，
    態度尚稱良好等一切情狀，分別量處如主文所示之刑，並定
    其應執行刑，以資懲儆。
三、扣案分裝袋1 只，被告於檢察官偵訊及本院審理中均堅詞否
    認為其所有，且無其他積極證據足證為被告所有，又非違禁
    物；另扣案行動電話1 具（含SIM 卡1 枚）衡情亦與本件被
    告施用毒品犯行無關，爰均不於本案宣告沒收，併此敘明。
據上論斷，應依刑事訴訟法第273 條之1 第1 項、第299 條第1
項前段，毒品危害防制條例第10條第1 項、第2 項、第23條第2
項，刑法第11條前段、第47條第1 項、第51條第5 款，判決如主
文。
本案經檢察官黃明絹到庭執行職務。
中    華    民    國   100    年    12    月    16    日
                  刑事第八庭      法  官  劉  安  榕
以上正本證明與原本無異。
如不服本判決，應於判決送達後10日內敘明上訴理由，向本院提
出上訴書狀（應附繕本），上訴於臺灣高等法院；未敘述上訴理
由者，應於上訴期間屆滿後20日內向本院補提理由書（均須按他
造當事人之人數附繕本），切勿逕送上級法院。
                                  書記官  陳  盈  真
中    華    民    國   100    年    12    月    16    日
附錄本案論罪科刑法條全文：
毒品危害防制條例第10條
施用第一級毒品者，處六月以上五年以下有期徒刑。
施用第二級毒品者，處三年以下有期徒刑。